

Lourdes Verónica López Orbegoso

Guía Oficial de Turismo

EXPERIENCIA PROFESIONAL

- IESTP "TRUJILLO" Docente Junio 2024 –actualidad
- Centro de Formación en Turismo CENFOTUR Docente Marzo 2015 – marzo 2016
- Guía Oficial de Turismo Freelance Enero 2008 - actualidad
- Agencia de Viajes y Turismo SHONQO TOURS EIRL-Administradora
 Noviembre 2016 – actualidad

CURSOS DE CAPACITACIÓN

- Regulación sectorial en el turismo de aventura MINCETUR
 2024
- Planificación y turismo en sitios de patrimonio mundial MINCETUR 2024
- Turismo naturaleza: observación de fauna marina en el Pacífico MINCETUR
 2024
- Planificación y Gestión de productos turísticos MINCETUR
 2024
- Diseño y gestión de productos de turismo de aventura MINCETUR 2024
- Perú destino de reuniones nacionales e internacionales MINCETUR
 2024

PERFIL PROFESIONAL

Profesional en Administración y Servicios Turísticos con formación técnica como Guía Oficial de Turismo. y sólida experiencia en la gestión y operación de servicios turísticos. He liderado grupos nacionales e internacionales, desarrollando itinerarios culturales, de naturaleza y aventura con enfoque en sostenibilidad y seguridad. Mi experiencia me ha permitido conocer a profundidad las regiones del Perú y ofrecer un servicio cercano, informado y de calidad. Me destaco por mi capacidad de comunicación, manejo de grupos y atención al brindar cliente. Estoy comprometida con experiencias únicas que respeten la identidad local y el entorno natural. Trabajo con vocación, responsabilidad y pasión por el turismo.

CONTACTO



Email: lopezorbegosol@iestptrujillo.net

EDUCACIÓN

- Administración y Servicios Turísticos Universidad Privada del Norte
- Profesional Técnico en Guía Oficial de Turismo

Instituto de Educación Superior Tecnológica Público "TRUJILLO"

DIPLOMADOS /ESPECIALIZACIÓN

■ Diplomado en Gestión Pública – En curso

IDIOMAS

Inglés: Intermedio